【裁判字號】    92,簡抗,7
【裁判日期】    921031
【裁判案由】    竊盜
【裁判全文】
台灣士林地方法院刑事裁定                            九十二年度簡抗字第七號
    抗  告  人  甲○○
    （即被告）
右列抗告人因竊盜案件，不服本院士林簡易庭民國九十二年七月二十一日所為之裁定
（九十二年度士簡字第六四一號），提起抗告，本院裁定如左：
    主  文
抗告駁回
    理  由
一、抗告意旨詳如附件抗告狀所示。
二、按對於簡易判決之上訴，上訴期間為十日，自送達判決後起算，原審法院認為上
    訴不合法律上之程式者，應以裁定駁回之，此觀同法第四百五十五條之一第三項
    準用第三百四十九條前段、第三百六十二條前段之規定自明。又送達文書，除本
    章有特別規定外，準用民事訴訟法之規定；又送達不能依前二條規定為之者，得
    將文書寄存送達地之自治或警察機關，並作送達通知書，黏貼於應受送達人住居
    所、事務所、或營業所門首，以為送達，刑事訴訟法第六十二條、民事訴訟法第
    一百三十八條亦分別定有明文。而民事訴訟法第一百三十八條所規定之寄存送達
    ，係以將文書寄存送達地之自治或警察機關，並作送達通知書，黏貼於應受送達
    人住居所、事務所或營業所門首時，為送達之時；應受送達人究於何時前往領取
    應受送達之文書，或並未前往領取，該文書嗣經退還原送達法院，於送達之效力
    均無影響（最高法院八十九年度台聲字第一三號裁定參照）。另按，民國九十二
    年一月十四日修正通過並於同年九月一日起施行之民事訴訟法第一百三十八條第
    三款就寄存送達雖規定自寄存之日起，經十日發生效力。惟依民事訴訟法施行法
    第一條、第二條但書之規定，因修正民事訴訟法施行前之民事訴訟法所生之效力
    ，不因修正民事訴訟法之施行而受影響。故如該寄存送達完成於修正民事訴訟法
    施行前，則該送達之效力不因民事訴訟法之修正而受影響，核先說明。
二、查本件抗告人即被告甲○○因竊盜案件，經本院士林簡易庭於九十二年六月十八
    日以九十二年度士簡字第六四一號判處抗告人拘役三十日，如易科罰金以三百元
    折算一日，緩刑二年，而本件應送達抗告人之判決經郵務送達，因未獲會晤抗告
    人本人亦無受領文書之同居人或受僱人，而於九十二年六月三十日而將該判決正
    本寄存於台北市政府警察局南港分局同德派出所，並作送達通知書黏貼於抗告人
    門首，此有卷附送達回證在卷可稽，依首揭規定及說明，準用修正前之民事訴訟
    法，本件寄存送達於寄存之日即生送達效力，抗告人何時前往領取或有無領取該
    文書，均無影響。準此，抗告人上訴期間已於九十二年七月十日屆滿，而抗告人
    遲至九十二年七月十四日始提出上訴，顯已逾越合法上訴期間，原裁定因而駁回
    抗告人之上訴，並無違誤。且前開十日之上訴期間，乃法律明定之不變期間，本
    院亦無權將之延長或縮短，抗告人以其工作之故無法於上班時間內招領文件，延
    於九十二年七月七日始至上開派出所領取判決書，並於收文後七日內呈遞上訴狀
    云云，請求本院體察特別給予上訴機會，核無理由，應予駁回。
據上論斷，應依刑事訴訟法第四百五十五條之一第四項、第五項、第四百十二條，裁
定如主文。
中      華      民      國    九十二    年      十      月    三十一    日
                                      台灣士林地方法院刑事第五庭
                                          審判長法  官  蔡  明  宏
                                                法  官  黃  潔  茹
                                                法  官  姜  麗  香
右正本證明與原本無異。
本件不得抗告。
                                                書記官  陳  玉  珍
中      華      民      國    九十二    年     十一     月      五      日


司法院資訊處製作；財團法人民間司法改革基金會備份。
